【裁判字號】    97,裁,1455
【裁判日期】    970221
【裁判案由】    地價稅
【裁判全文】
最  高  行  政  法  院  裁  定
                                     97年度裁字第01455號
上  訴  人  厚生化學工業股份有限公司
代  表  人  甲○○
訴訟代理人  莫詒文 律師
            吳彥慧 律師
被 上訴 人  臺北縣政府稅捐稽徵處
代  表  人  乙○○
上列當事人間地價稅事件，上訴人對於中華民國96年8月16日臺
北高等行政法院95年度訴字第4369號判決，提起上訴，本院裁定
如下：
    主  文
上訴駁回。
上訴審訴訟費用由上訴人負擔。
    理  由
一、按對於高等行政法院判決之上訴，非以其違背法令為理由，
    不得為之，行政訴訟法第242條定有明文。依同法第243條第
    1項規定，判決不適用法規或適用不當者，為違背法令；而
    判決有同條第2項所列各款情形之一者，為當然違背法令。
    是當事人對於高等行政法院判決上訴，如依行政訴訟法第24
    3條第1項規定，以高等行政法院判決有不適用法規或適用不
    當為理由時，其上訴狀或理由書應有具體之指摘，並揭示該
    法規之條項或其內容；若係成文法以外之法則，應揭示該法
    則之旨趣；倘為司法院解釋或本院之判例，則應揭示該判解
    之字號或其內容。如以行政訴訟法第243條第2項所列各款情
    形為理由時，其上訴狀或理由書，應揭示合於該條項各款之
    事實。上訴狀或理由書如未依此項方法表明，或其所表明者
    與上開法條規定不合時，即難認為已對高等行政法院判決之
    違背法令有具體之指摘，其上訴自難認為合法。
二、本件上訴人對於高等行政法院判決上訴，係以：系爭363.6
    平方公尺之汽車展示場，為顯隆工業股份有限公司（下稱顯
    隆公司）對汽車零件供給裝配展示及現場等待修車客人棲身
    稍作休憩之用，依財政部民國91年7月31日台財稅字第09104
    53050號函釋、94年10月20日台財稅字第09404577100號函意
    旨可知，不論是否在同一棟建物內，均應屬於汽車修車廠之
    範圍，依法應適用工業用地稅率千分之十，上訴人於原審提
    出顯隆公司出具之證明書，詎原判決就此有利於上訴人主張
    之證物隻字未提，逕以系爭363.6平方公尺之部分，與另設
    他處之汽車保養場毫無關聯，認定無法適用汽車修車廠之優
    惠稅率，原判決顯有判決不備理由及判決不適用法規之違法
    。況且，系爭土地依都市計畫法劃定為乙種工業區土地，應
    按特別稅率核課地價稅，詎原判決未予查明，逕引財政部69
    年5月28日台財稅字第34244號函釋意旨，以上訴人未向工業
    主管機關取證證實仍按核定規劃使用，而應一般稅率課徵地
    價稅，實有違土地稅法第18條第1項第1款之立法意旨，而有
    判決不適用法規或適用不當之違法。再者，針對上訴人系爭
    作為辦公室使用之105坪土地，既確實作為上訴人所營工廠
    產品辦公室使用，此有營利事業登記證及營業事實足資認定
    ，是依財政部58年2月28日台財稅發第2220字令及94年10月2
    0日台財稅字第09404577100號函，原判決就系爭作為辦公室
    使用之105坪土地未依工業用地優惠稅率課徵地價稅，於法
    顯有未合，原判決顯有判決違背法令之違法等語，為其理由
    。
三、本院經核上訴人對於高等行政法院判決上訴，雖以原判決違
    背法令為由，惟核其上訴理由狀所載內容，係就原審取捨證
    據、認定事實之職權行使，指摘其為不當，而非具體說明其
    有何不適用法規或適用法規不當之情形，並揭示該法規之條
    項或其內容，難認對該判決之如何違背法令已有具體之指摘
    。依首揭說明，應認其上訴為不合法。
四、據上論結，本件上訴為不合法，依行政訴訟法第249條第1項
    前段、第104條、民事訴訟法第95條、第78條，裁定如主文
    。
中    華    民    國    97    年    2     月    21    日
                    最高行政法院第三庭
                        審判長法官  黃  璽  君
                              法官  林  茂  權
                              法官  鄭  忠  仁
                              法官  黃  本  仁
                              法官  吳  東  都
以  上  正  本  證  明  與  原  本  無  異
中    華    民    國    97    年    2     月    21    日
                              書記官  王  福  瀛


司法院資訊處製作；財團法人民間司法改革基金會備份。
